【裁判字號】    96,簡上,201
【裁判日期】    970430
【裁判案由】    賭博
【裁判全文】
臺灣嘉義地方法院刑事判決             96年度簡上字第201號
上  訴  人
即  被  告  甲○○
上列上訴人因賭博案件，不服本院嘉義簡易庭96年度嘉簡字第10
06號中華民國96年6月29日第一審判決（聲請簡易判決處刑案號
：96年度速偵字第139號），提起上訴，本院合議庭為第二審判
決如下：
    主  文
上訴駁回。
    事實及理由
一、本案經本院審理結果，認第一審簡易判決以被告甲○○犯圖
    利聚眾賭博罪，依刑法第268條、第41條第1項前段，判處有
    期徒刑4月，如易科罰金以新臺幣（下同）1000元折算1日，
    並依刑法第38條第1項第2款將扣案物，除行動電話2具外均
    諭知沒收，其認事用法及量刑均無不當，應予維持，並引用
    第一審簡易判決書記載之事實、證據及理由（如附件）。
二、上訴人以原審認定其經營賭博有相當規模，並據此科刑，認
    定事實有誤，原審量刑過重為由提起上訴，並辯稱扣案之簽
    單及開獎號碼單係自己抓牌時書寫之稿紙，帳冊2本紙質泛
    黃，為以前之紀錄，紅包袋為加油之贈品，均與本件無涉云
    云。查上訴人對本件扣案物品，已於警詢及偵查時坦承係供
    犯本件所用之物，有上訴人警詢筆錄及訊問筆錄可憑，經核
    扣案物品中除行動電話2具因無確切事證可認與本件犯行有
    關外，其餘扣案物品經本院於審理時當庭檢視結果，電話答
    錄機、電話機、傳真機、計算機可供上訴人犯本件所用，紅
    包袋雖印有贈品字樣，惟與其他物品一同起獲，可供上訴人
    犯本件所用或預備所用，核與上訴人警詢時之供述相符，簽
    單及開獎號碼單均有簽注數字之記載，帳冊紙質尚新並載有
    上訴人與不詳人士間往來之金錢紀錄，數額均有數萬以上，
    與上訴人所辯明顯不符，且經質以上訴人後，上訴人亦自承
    係之前別人所欠款項，別人也跑了等語，是依查扣物品情形
    以觀，原審斟酌上訴人犯罪情節，危害程度、利益及犯後態
    度良好等一切情狀，認檢察官求刑5月稍嫌過重，而判處有
    期徒刑4月，如易科罰金以1000元折算1日，並就扣案物除行
    動電話2具外均諭知沒收，並無不當，其上訴並無理由，應
    予駁回。
三、至上訴人陳明因家庭經濟困難，尚有一子待扶養，無力繳交
    易科之罰金，且無前案紀錄，請宣告緩刑等情，經核原審判
    決對此已敘明因查扣物品非少，本件有相當規模，不宜宣告
    緩刑等情，本院綜合前情，認原審判決之認定並非無稽，公
    訴人亦認上訴人說詞反覆並非實在而當庭表明反對諭知緩刑
    ，本院爰不併為緩刑宣告，附此敘明。
據上論斷，應依刑事訴訟法第455條之1第1項、第3項、第373條
、第368條，判決如主文。
本案經檢察官廖俊豪到庭執行職務。
中    華    民    國    97    年    4     月    30    日
                  刑事第二庭  審判長法  官   沈福財
                                    法  官   卓春慧
                                    法  官   陳正昇
上列正本證明與原本無異。
本件不得上訴。
中    華    民    國    97    年    4     月    30    日
                                    書記官   侯麗茹


司法院資訊處製作；財團法人民間司法改革基金會備份。
